臺灣新竹地方法院民事裁定  
111年度監宣字第291號
聲  請  人  譚翠芬  
相  對  人  譚桂森  

上列當事人間聲請處分受監護人不動產事件，本院裁定如下：
    主    文
准聲請人譚翠芬（民國○○○年○月○日生，身分證統一編號：Z○○○○
○○○○○號）代理相對人譚桂森（民國○○年○月○○日生，身分證統一
編號：Z○○○○○○○○○號）處分如附表所示不動產，處分所得價金應
全部存入相對人之中華郵政新竹三姓橋郵局帳號○○○○○○○-○○○○○○
○號帳戶。
聲請程序費用由相對人之財產負擔。
    理    由
一、按監護人對於受監護人之財產，非為受監護人之利益，不得
    使用、代為或同意處分。監護人代理受監護人購置或處分不
    動產，非經法院許可，不生效力。上開規定於成年人之監護
    準用之，民法第1101條第1項、第2項第1款、第1113條分別
    定有明文。
二、聲請意旨略以：相對人譚桂森前經本院裁定為受監護宣告人
    ，並選定伊為監護人。因相對人無積蓄，其每月新臺幣(下
    同)2萬多元之退休俸無法負擔養護中心3至4萬元之支出，為
    籌措其生活所需，有處分相對人所有如附表所示不動產（下
    合稱系爭不動產）之必要，爰聲請准許伊代相對人處分系爭
    不動產等語。
三、經查：
　㈠相對人前經本院以111年度監宣字第11號民事裁定（下稱系爭
    裁定，就卷部分下稱監宣卷）宣告為受監護宣告人，並選任
    聲請人為監護人，相對人之女婿簡國基（下稱其名）為會同
    開具財產清冊之人，其等並於民國111年6月29日陳報相對人
    財產清冊等情，有系爭裁定、陳報狀可參（見本院卷第21頁
    至第24頁，監宣卷第121頁至第155頁），則相對人為受監護
    宣告之人，聲請人為其監護人，並已向本院陳報相對人財產
    清冊等情，堪以認定。
  ㈡相對人財產有系爭不動產2筆及存款8,609元等情，有相對人
    財產清冊、全國財產稅總歸戶財產查詢清單、110年度綜合
    所得稅各類所得資料清單、土地暨建物登記謄本、門牌證明
    書及中華郵政新竹三姓橋郵局存摺封面及內頁可稽（見監宣
    卷第123頁至第127頁、第133頁至第141頁），而相對人每月
    養護中心支出費用約3萬餘元，有收據可證（見本院卷第39
    頁至第41頁)，可見相對人並無足夠現金可供即時支應其生
    活費、醫療照等費用，則聲請人主張相對人無存款支應其花
    費等語，應可採憑。本院審酌為支付相對人生活費、醫療照
    護費用，確有處分系爭不動產之必要，從而，聲請人聲請本
    院許可其代理處分相對人系爭不動產，核與相對人利益相符
    ，依法即無不合，應予准許。
四、末按監護人應以善良管理人之注意，執行監護職務。又監護
    人於執行監護職務時，因故意或過失，致生損害於受監護宣
    告之人者，應負賠償之責。再法院於必要時，得命監護人提
    出監護事務之報告、財產清冊或結算書，檢查監護事務或受
    監護宣告之人之財產狀況。民法第1113條準用同法第1100條
    、第1109條第1項、第1103條第2項規定均有明示，則本件聲
    請人代理相對人處分系爭不動產，就處分所得之金錢，應全
    數存入相對人在中華郵政新竹三姓橋郵局帳號0000000-0000
    000號帳戶，並應妥適管理，使用於相對人照護所需費用，
    不得挪為己用。又為保障相對人之利益，聲請人應於處分不
    動產後30日內，提出監護事務之報告及變動後之財產清冊，
    陳報法院。
五、依家事事件法第164條第2項，裁定如主文。　　　　　　　
中　　華　　民　　國　　111 　年　　8 　　月　　31　　日
                  家 事法 庭  
　　　　　　　            法　　官  朱美璘 
以上正本係照原本作成。
如對本裁定抗告，須於裁定送達後10日之不變期間內，向本院提
出抗告狀，並繳納抗告費新臺幣1,000元。
中　　華　　民　　國　　111 　年　　8 　　月　　31　　日
                          書 記 官  溫婷雅 
附表：
編號 種類 財產內容 權利範圍  1 土地 新竹市○○段000地號土地（78.64平方公尺) 全部  2 建物 新竹市○○段00○號建物（99.76平方公尺；門牌號碼：新竹市○○街000巷0號) 全部